---
title: "Replicate Plot using `ggplot2`"
author: "Inayatus"
date: "6/27/2020"
output: 
  html_document:
    toc: true
    toc_float:
      collapsed: true
    df_print: paged
    theme: united
    highlight: zenburn
  
---

```{r setup, include=FALSE}
knitr::opts_chunk$set(echo = TRUE)
options(scipen = 99)
```

# Library Setup

```{r, message=FALSE, warning=FALSE}
# data wrangling
library(dplyr)

# visualisasi
library(ggplot2)
library(ggthemes)
```

# Read Data

Karakteristik nasabah yang melakukan pengajuan pinjaman dengan status default "yes".
```{r}
loan <- read.csv("loan-default.csv", stringsAsFactors = T)
head(loan)
```

# Cleansing Data

```{r}
# cek missing value
colSums(is.na(loan))
```


# Exploratory Data Analysis

```{r}
glimpse(loan)
```

months_loan_duration = ciclannya berapa bulan
checking_balance = saldo yang dimiliki pelanggan
credit_history = status peminjaman/kredit sebelumnya
purpose = tujuan peminjaman dana
amount = total dana yang dipinjam (sepertinya dalam $)
employement_duration = lama/masa kerja
year_at_residence = lama kepemilkian rumah (tahun)
age = usia/umur peminjam (edited) 
others_credit = punya kredit lai atau tidak
housing = status kepemilkan rumahnya
existing_loan_count = frekuensi/jumlah pinjaman si peminjam
job = jenis pekerjaannya
phone = punya telp rumah atau tidak (sepertinya)
default = dia bisa bayar/tidak

## Berdasarkan yang melakukan pengajuan pinjaman, bagaimana distribusi `amount` berdasarkan kemampuan bayarnya?

```{r}
ggplot(aes(x = amount, fill = default), data = loan) +
  geom_density(alpha = 0.5, col = F) +
  scale_fill_manual(values = c("#ae2024", "black")) +
  scale_y_continuous(expand = expand_scale(mult = c(0, 0.1))) +
  labs(title = "Amount of Loan Distribution", x = "Amount of Loan", 
       y = NULL, fill = "Default Status") +
  theme_fivethirtyeight()+
  theme(legend.position = "top",
        legend.key.height = unit(12, "pt"),
        legend.key.width = unit(36, "pt"))
  
```


## Berdasarkan tujuan pengajuan pinjaman, berapa banyak yang memiliki default `yes` dan `no`?

```{r}
levels(loan$purpose)
```

```{r}
ggplot(aes(x = purpose, fill = purpose), data = loan) +
  geom_bar()+
  facet_wrap(~default) +
  labs(title = "Default Status based on Its Purpose", y = NULL, x = NULL) +
  theme_fivethirtyeight()+
  theme(axis.text.x = element_text(angle = 45, hjust = 1),
        legend.position = "none",
        strip.background = element_rect(fill = "#ae2024"),
        strip.text = element_text(color = "white")) 
```

## Berdasarkan pekerjaan nasabah peminjam, pekerjaan mana yang memiliki kecenderungan lebih besar untuk tidak mampu bayar?

```{r}
ggplot(aes(x = job, fill = job), data = loan) +
  geom_bar()+
  facet_wrap(~default) +
  labs(title = "Default Status based on Job Skill", y = NULL, x = NULL) +
  theme_fivethirtyeight()+
  theme(axis.text.x = element_text(angle = 45, hjust = 1),
        legend.position = "none",
        strip.background = element_rect(fill = "#ae2024"),
        strip.text = element_text(color = "white")) 
```


## Status credit history yang lebih memiliki behaviour untuk default not paid?

```{r}
loan %>% 
  filter(default == "no") %>% 
ggplot(aes(x = credit_history, y = amount, fill = credit_history)) +
  geom_boxplot()+
  facet_wrap(~default) +
  labs(title = "Default Status No based on Credit History", y = NULL, x = NULL) +
  theme_fivethirtyeight()+
  theme(axis.text.x = element_text(angle = 45, hjust = 1),
        legend.position = "none",
        strip.background = element_rect(fill = "#ae2024"),
        strip.text = element_text(color = "white")) 
```



